# 求教陈版及各位大虾：收入确认是否适用建造合同

提问人：扁扁的土豆 时间：2013-05-14 14:27:45
客户为港口机械生产和销售企业，主要产品为门座和场桥，其体积大，销售单价多超过人民币 500 万元，生产周期超过 6 个月。目前，客户的产品均是先有订单，根据客户的需求（如客户的港口场地不同，轨道和承载重量有特别要求）设计图纸并进行生产，产品是非标产品。
客户先将产品卖給集团内关联公司，与其签订的是产品买卖合同，非建造合同；集团内关联公司再销售給终端客户。客户将其按照建造合同确认收入，若为整机发运，在发货后确认95%的收入，在开机验收后，确认100%；若为散件发运，在发货后确认80%，现场安装，完成预验收后确认95%，客户最终完成验收确认100%。
请问：是否可以按照建造合同确认收入？

回答人：chenyiwei
回复 扁扁的土豆 的帖子
需要明确：为何通过集团内关联公司对外销售，是出于何种目的？该关联公司在交易过程中的地位和作用、所承担的责任如何，是否参与实质性的商品生产和劳务提供？该关联公司的存在是否实质性地改变了本公司在整个交易过程中的风险和报酬承担状况（例如，本公司是否成为该关联公司的分包商？本公司是否仍须独立对客户承担责任）？

回答人：chenyiwei
回复 扁扁的土豆 的帖子
从你所说的情况看，该关联公司更多是属于代理性质，其参与并未实质性地改变本企业在整个交易中的风险和报酬承担和享有情况。
根据《企业会计准则第 15 号——建造合同》和《企业会计准则解释第 3 号》第六条的规定，建造合同通常具有以下特征：（ 1 ）先有买主（即客户），后有标底（即资产）。建造资产的造价在签订合同时已经确定；（ 2 ）资产的建设期长，一般都要跨越一个会计年度，有的长达数年；（ 3 ）所建造的资产体积大，造价高；（ 4 ）建造合同一般为不可取消的合同；（ 5 ）建造合同的标的资产通常是按照客户的要求定制的非标准资产，如不做较大改动，可能只有该客户可以使用；（ 6 ）承接建造合同的企业（承包方或施工方）仅仅就其提供的施工劳务、材料和设备等获取相关报酬，不承担标的资产所有权上的剩余风险和报酬，标的资产所有权上的剩余风险和报酬（如建造完成后，标的资产本身的公允价值变动风险）由客户承担。某项合同是否符合上述条件，是判断其会计处理应适用商品销售模式还是建造合同模式的基本标准。 就你所说的情况看，适用建造合同模式确认收入的可能性还是比较大的。

提问人：扁扁的土豆 时间：2013-05-20 15:18:08
回复 chenyiwei 的帖子
但是签订的合同是商品销售合同，这个没有影响吗？如果最后发生法律纠纷，就需要根据合同条款来判定风险？

回答人：chenyiwei
合同的法律形式并不是判断适用的会计处理模式的最主要因素。我个人还是比较倾向于建造合同，当然你也可以考虑楼下网友的建议。